臺灣板橋地方法院民事裁定　　　　　　100年度消債更字第5號
聲　請　人
即　債務人　顏春玉
代　理　人　鄒純忻律師
上列當事人聲請消費者債務清理事件，本院裁定如下：
    主  文
債務人顏春玉自中華民國一百年四月六日下午四時起開始更生程
序。
本件命司法事務官進行更生程序。
    理  由
一、按法院開始更生程序之裁定，應載明其年、月、日、時，並
    即時發生效力，消費者債務清理條例第45條第1 項定有明文
    。又法院裁定開始更生或清算程序後，得命司法事務官進行
    更生或清算程序，同條例第16條第1 項亦定有明文可參。
二、本件聲請人即債務人主張：緣聲請人因有不能清償債務之虞
    ，前於民國99年9 月間曾提出債權人清冊，以書面向最大債
    權金融機構渣打國際商業銀行股份有限公司（下稱渣打銀行
    ）請求共同協商債務清償方案，渣打銀行因而提出180 期，
    每期還款新臺幣（下同）10,056元之協商方案。惟聲請人係
    擔任業務員職務，於98年間因公受傷後，導致行動不便而造
    成工作能力受損，不僅收入大幅減少，每星期另需定期就醫
    復健，且聲請人現年事已高，每月收入僅約14,000元，實無
    法負擔上開債務協商方案，以致協商不成立。此外，聲請人
    於5 年內未曾從事營業活動，且無擔保或無優先權之債務總
    額未逾1,200 萬元，復未經法院裁定開始清算程序或宣告破
    產。為此，爰依法向本院聲請更生等語。
三、經查，聲請人所主張之上開事實，業據提出與所述相符之財
    政部臺灣省北區國稅局財產歸屬暨97、98年度綜合所得稅各
    類所得資料清單、債權人清冊、財產及收入狀況說明書、財
    團法人金融聯合徵信中心當事人綜合信用報告－債務清理條
    例前置協商專用債權人清冊、債務人清冊、前置協商不成立
    通知書、戶口名簿、身分證正反面、在職證明、存摺、診斷
    證明書、收據、房屋租賃契約書、所得扣繳憑單及保單等件
    為證，應可認為真正。茲本院審酌聲請人之每月薪資收入僅
    約14,000元，而於扣除其個人每月最低生活必要費用10,792
    元後，所餘之數額確實不足以履行渣打銀行所提出之每月還
    款10,056元之協商方案，聲請人未予接受，尚難謂無正當理
    由，是以聲請人主張其有不能清償債務之虞等語，即非全然
    無據。此外，本件又查無聲請人有消費者債務清理條例第6
    條第3 項、第8 條或第46條各款所定駁回更生聲請之事由存
    在，則聲請人之聲請更生，即應屬依法有據，爰裁定如主文
    。
中    華    民    國   100    年    4     月    6     日
                  民事第一庭法  官  黃若美
上為正本係照原本作成
本件不得抗告
本裁定已於100年4月6日下午4時公告。
中    華    民    國  100     年    4     月    6     日
                            書記官  高偉庭